【裁判字號】    92,交聲,535
【裁判日期】    921209
【裁判案由】    聲明異議
【裁判全文】
臺灣高雄地方法院交通事件裁定                    九十二年度交聲字第五三五號
    原處分機關  交通部公路總局高雄區監理所
    異  議  人  甲○○○
右列受處分人因違反道路交通管理處罰條例案件，對於高雄市交通事件裁決所九十二
年十月三十一日所為之處分（原處分：高監自字第八○—000000000號），
聲明異議，本院裁定如左：
    主  文
異議駁回。
    理  由
一、聲明異議意旨略以：異議人甲○○○收受原處分機關即交通部公路總局高雄區監
    理所之違反道路交通管理事件裁決書，以異議人所有之車牌號碼Ｅ五─五五二○
    號自用小客車未依限期參加定期檢驗，而裁處罰鍰新台幣（下同）一千四百元，
    並註銷牌照，惟異議人自民國八十七年二月十日起，即未居住於車籍地，致未收
    受舉發違反道路交通管理事件通知單，為此聲明異議等語。
二、按汽車不依限期參加定期檢驗或臨時檢驗者，處汽車所有人新台幣九百元以上一
    千八百元以下罰鍰，道路交通管理處罰條例第十七條第一項前段定有明文；次按
    行為人有違反道路交通管理處罰條例之情形者，應填製舉發違反道路交通管理事
    件通知單，並於被通知人欄予以勾記，逕行舉發者，其通知聯應按已查明之資料
    填註車牌號碼、車輛種類、車主姓名或地址，並於通知單上方空白處加註逕行舉
    發之文字後，由舉發機關送達被通知人；違反本條例行為之處罰，處罰機關於裁
    決前，應給予違規行為人陳述之機會；違反道路交通管理事件行為人，未依規定
    自動繳納罰鍰，或未依規定到案聽候裁決，處罰機關應於舉發違反道路交通管理
    事件通知單送達二個月內依基準表逕行裁決之，違反道路交通管理事件統一裁罰
    標準及處理細則第十一條一項第三款、第四十條前段、第四十四條第一項亦分別
    定有明文。準此，行為人如有違反道路交通管理處罰條例之情形，經逕行舉發者
    ，舉發機關於查明車主之姓名、地址，並依上開規定送達通知書，使受處分人有
    到案陳述意見之機會，而受處分人逾期仍未到者，即可逕行裁決。
三、本件異議人甲○○○所有之Ｅ五─五五二○號自用小客車，未依限期於九十二年
    三月二十日參加定期檢驗，經交通部公路總局高雄區監理所於九十二年五月二十
    七日，開立舉發違反道路交通管理事件通知單，並移送原處分機關，嗣因異議人
    未自動繳納罰鍰，亦未於應到案日期到案陳述意見，經原處分機關於九十二年十
    月三十一日依道路交通管理處罰條例第十七條第一項規定，裁處罰鍰一千四百元
    ，並註銷牌照等情，有高雄市監理所高監車字第000000000號舉發違反
    道路交通管理事件通知單、高雄市政府高監自字第八○—000000000號
    違反道路交通管理事件裁決書各一份附卷可稽。
四、經查，上開通知單所記載之車主地址為高雄縣鳳山市○○街一四四號，係Ｅ五─
    五五二○號自用小客車之車籍地，此有違反道路交通管理事件不服裁決聲明異議
    案件移送書一紙可憑；另該通知經交由高雄縣鳳山中山東路郵局掛號郵寄，已送
    達異議人，並經其簽收無誤等情，亦有卷附之傳真查詢國內各類掛號郵件查單影
    本一紙可佐；則異議人主張其未曾收受上開通知單，即屬無據。從而，原處分機
    關據以裁處異議人罰鍰一千四百元，並註銷牌照，揆諸前揭法條規定，核無違誤
    ，異議人聲明異議為無理由，自應予以駁回。
據上論斷，應依道路交通案件處理辦法第十九條，裁定如主文。
中      華      民      國    九十二    年      十二       月     九    日
                                  臺灣高雄地方法院交通法庭
                                      法  官  洪珮婷
右正本證明與原本無異。
如不服本裁定，應於裁定送達後五日內，向本院提出抗告狀。
                                      書記官  于耀文
中    華    民    國      九十二      年      十二      月     十二     日


司法院資訊處製作；財團法人民間司法改革基金會備份。
